src/morphology/stems/nouns.lexc
LEXICON nouns
акушерка:акушерка N_МАРАӇГЫ-RUS  "kätilö" ;
анкета:анкета N_МАРАӇГЫ-RUS  "kyselylomake" ;
антенна:антенна N_МАРАӇГЫ-RUS  "antenni" ;
аптека:аптека N_МАРАӇГЫ-RUS  "apteekki" ;
атлас:атлас N_ЕД-RUS  "atlas" ;
банка:банка N_МАРАӇГЫ-RUS  "purkki" ;
билет:билет N_ЕД-RUS  "lippu" ;
бомба:бомба N_МАРАӇГЫ-RUS  "pommi" ;
бочка:бочка N_МАРАӇГЫ-RUS  "tynnyri" ;
буква:буква N_МАРАӇГЫ-RUS  "kirjain" ;
вак:вак N_ХАНО  "reuna" ;
варты:варты N_ПАНЫ  "pikkusormi" ;
воскресенье:воскресенье N_ӇЭ-RUS  "sunnuntai" ;
вык:вык N_ХАНО  "sinnikäs anominen" ;
газ:газ N_ЕД-RUS  "kaasu" ;
губернатор:губернатор N_ЕД-RUS  "kuvernööri" ;
декабрь:текабрь N_ЕД  "joulukuu" ;
домино:домино N_ӇЭ-RUS  "domino" ;
завод:завод N_ЕД-RUS  "tehdas" ;
заявления:саявлени N_ӇЭ-RUS  "ilmoitus" ;
и:и N_ИБЕ  "merkitys" ;
иды:иды N_ПАНЫ  "lieve" ;
ик:ик N_ХАНО  "kaula" ;
ири:ири N_ӇЭ  "ukko" ;
канат:канат N_ЕД-RUS  "köysi" ;
квартира:квартира N_ӇЭ-RUS  "asunto" ;
комитет:комитет N_ЕД-RUS  "komitea" ;
культура:культура N_МАРАӇГЫ-RUS  "kulttuuri" ;
лабак:лабак N_ЕД  "suikale" ;
ланзьдобэй:ланзьдобэй N_ХУСУВЭЙ  "vammainen" ;
локы:локы N_ПАНЫ  "tylppäpäinen nuoli" ;
луӈг:луӈг N_ХАНО  "nahankaista naisten päällysvaatteen selkäosassa" ;
лы:лы N_ТЫ  "luu" ;
лыды:лыды N_ПАНЫ  "selkäranka" ;
лэри:лэри N_ӇЭ  "luuranko" ;
лёдсей:лёдсей N_ХУСУВЭЙ  "kuoppa" ;
ма:ма N_ӇЭ  "vasara" ;
мадак:мадак N_ЕД  "poikkiviivainen koristekuvio huopasaappaissa" ;
марай:марэй N_ХУСУВЭЙ  "pitkä karkea ruoho" ;
матоˮмы:матоˮмы N_ПАНЫ  "voitto" ;
махалы:махалы N_ТЫ  "selkäranka" ;
минут:минут N_ЕД-RUS  "minuutti" ;
мул:мул N_ЕД  "kupla" ;
мы:мы N_ТЫ  "ruoka" ;
мю:мю N_ӇЭ  "sisältö" ;
мяды:мяды N_ПАНЫ  "(entinen) kotapaikka" ;
мяӈг:мяӈг N_ХАНО  "isosiskon lapsi" ;
нацдэй:нацдэй N_ХУСУВЭЙ  "nokkonen" ;
неня:неня N_ПИ  "sisko" ;
нероˮмэй:нероˮмэй N_ХУСУВЭЙ  "korkea, hauras ja kuiva kasvi joka kasvaa kostealla pinnalla" ;
нес:нес N_ЕД  "mies ja vaimo" ;
нумгы:нумгы N_ПАНЫ  "tähti" ;
ня:ня N_ПИ  "kumppani" ;
нялпэй:нялпэй N_ХУСУВЭЙ  "avoin matalarantainen vesistö" ;
нямг:нямг N_ХАНО  "haka" ;
нямю:нямю N_ӇЭ  "kieli" ;
округ:округ N_ЕД-RUS  "piiri" ;
павэй:павэй N_ХАНО  "takaraivo" ;
паеры:паеры N_ПАНЫ  "koskelo" ;
панзе”э:панзе N_ӇЭ  "täi" ;
паравоз:паравоз N_ЕД  "veturi" ;
паронтэй:паронтэй N_ХУСУВЭЙ  "kinos" ;
партия:партия N_ӇЭ-RUS  "puolue" ;
патриотизм:патриотизм N_ЕД-RUS  "patriotismi" ;
полюс:полюс N_ЕД-RUS  "napa" ;
почта:почта N_МАРАӇГЫ-RUS  "posti" ;
пук:пук N_ХАНО  "koiven lihakas osa" ;
пукри:пукри N_ӇЭ  "kurki" ;
пулы:пулы N_ПАНЫ  "polvi" ;
пушка:пушка N_МАРАӇГЫ-RUS  "tykki" ;
пыхыд:пыд N_ЕД  "vartalo" ;
пюды:пёды N_ПАНЫ  "vanhempi vaimo" ;
пя:пя N_ПИ  "puu" ;
радио:радио N_ӇЭ-RUS  "radio" ;
рецепт:рецепт N_ЕД-RUS  "resepti" ;
родина:родина N_ӇЭ-RUS  "kotimaa" ;
ручка:ручка N_ӇЭ-RUS  "kynä" ;
са:са N_Ё  "vetohihna" ;
сабу:сабу N_ӇЭ  "rakko tai pussi rasvan säilytystä varten" ;
салм:салм N_ХАНО  "sileä pinta" ;
севабтав:севабтав N_ЕД  "ympärys" ;
селковэй:селковэй N_ХУСУВЭЙ  "rupla" ;
сеп:сеп N_ТИРЕ  "tasku" ;
сеӈгры:сеӈгры N_ПАНЫ  "kirjohanhi" ;
сымзы:симзы N_ПАНЫ  "seiväs kodassa" ;
сюлм:сюлм N_ЕД  "toisten antama suunta" ;
сюмб:сюмб N_ТИРЕ  "tylppä otsa" ;
сяˮмэй:сяˮмэй N_ХУСУВЭЙ  "kuukautiset" ;
сё:сё N_СЁЁ  "kurkku" ;
такси:такси N_ӇЭ  "taksi" ;
тамб:тамб N_ХАНО  "vaaran lähellä oleva alanko" ;
тасий:тасий N_ЕД  "alapuoli" ;
теˮэм:теˮэм N_ТИРЕ  "saappaan nauha" ;
теˮэм:тем N_ТИРЕ  "saappaan nauha" ;
термометр:термометр N_ЕД-RUS  "kuumemittari" ;
тир:тир N_ТИРЕ  "pilvi" ;
туни:туни N_ӇЭ  "kivääri" ;
ты:ты N_ТЫ  "poro" ;
тэварэй:тэварэй N_ХУСУВЭЙ  "šamaanin apulaishenki" ;
тюн:тюн N_ЕД  "hajuaisti" ;
тюнд:тюнд N_ТИРЕ  "kunnas" ;
тяӈгадамбой:тяӈгадамбой N_ХУСУВЭЙ  "kämmen" ;
ха:ха N_ХАВО  "korva" ;
ханты:ханты N_ӇЭ-RUS  "hantti" ;
харв:харв N_ХАНО  "lehtikuusi" ;
харьни:харьни N_ӇЭ  "kulunut vaatteet" ;
хас:хас N_ЕД  "laskuvesi" ;
хоска:кошка N_МАРАӇГЫ-RUS  "kissa" ;
хуры:хуры N_ӇЭ  "ruuhi" ;
хыӈг:хыӈг N_ХАНО  "tilavuus" ;
электричество:электричество N_ӇЭ-RUS  "sähkö" ;
юбка:юбка N_МАРАӇГЫ-RUS  "hame" ;
я:я N_Ё  "maa" ;
я:я N_Ё  "jauhe" ;
якдэй:якдэй N_ХУСУВЭЙ  "syyhy" ;
яну:яну N_ӇЭ  "moukari" ;
ясавэй:ясавэй N_ХУСУВЭЙ  "paikan tuntija" ;
яӈг:яӈг N_ХАНО  "auringossa virttynyt pölkky" ;
ёдемы:ёдемы N_ПАНЫ  "pätkä" ;
ёрад:ёрад N_ЕД  "syvyys" ;
ӈу:ӈу N_ӇЭ  "salko" ;
ӈэбт:ӈэбт N_ХАНО  "hiukset" ;
